【裁判字號】    95,上易,29
【裁判日期】    950223
【裁判案由】    違反毒品危害防制條例
【裁判全文】
臺灣高等法院臺南分院刑事判決          95年度上易字第29號
上  訴  人  臺灣臺南地方法院檢察署檢察官
被      告  甲○○
                    （現另案於臺灣臺南監獄臺南分監執行中
上列上訴人因被告違反毒品危害防制條例案件，不服臺灣臺南地
方法院94年度易字第846號中華民國94年12月6日第一審判決（起
訴案號：臺灣臺南地方法院檢察署94年度毒偵字第2156號，併辦
案號：同署94年度毒偵字第3078號、95年度毒偵字第67號），提
起上訴，本院判決如下：
    主  文
原判決撤銷。
甲○○連續施用第二級毒品，累犯，處有期徒刑柒月。
    事  實
一、甲○○曾因施用毒品案件，經臺灣臺南地方法院裁定送強制
    戒治，於民國（下同）九十一年六月三日釋放，又於九十一
    年間因違反毒品危害防制條例案件，經判處有期徒刑十月確
    定，於九十二年九月二十一日因縮短刑期而執行完畢。詎其
    仍不思警惕，於釋放後五年內，竟基於施用第二級毒品甲基
    安非他命之概括犯意，自九十四年七月二日晚上七時許起至
    同年八月二十二日凌晨二、三時許止，連續在台南市不詳地
    址某朋友家、台南市○○街某朋友家、台南市精忠三村某朋
    友家等處，以將第二級毒品甲基安非他命置入玻璃球吸食器
    火烤後，吸食其煙霧之方式，施用第二級毒品甲基安非他命
    多次，平均一星期施用一次。嗣甲○○(1)因另案遭通緝，於
    94 年7月5日凌晨1時50分許，在台南市○區○○路621巷口
    附近，為警逮捕到案，並經其同意於94年7月5日凌晨2時40
    分經警採尿送驗結果，呈甲基安非他命陽性反應；(2)於94年
    7月27日22時50分，在台南市○○區○○路2段675號「龍成
    飯店132號房」為警逮捕，並經其同意於94年7月28日凌晨零
    時40 分經警採尿送驗結果，呈甲基安非他命陽性反應；(3)
    因另案遭通緝，於94年8月22日晚上11時50分許，在台南縣
    永康市○○路353號附近，為警逮捕到案，並經其同意於94
    年8月23日凌晨2時5分經警採尿送驗結果，呈甲基安非他命
    陽性反應，而查獲上情。
二、案經台南市警察局移請臺灣臺南地方法院檢察署檢察官偵查
    起訴及台南縣警察局永康分局、台南市警察局第一分局報請
    同署移送本院併案審理。
    理  由
一、上開犯罪事實，迭經被告甲○○於警詢、偵查中、原審及本
    院審理中自白不諱，且被告經警(1)於94年7月5日凌晨2時40
    分採尿（檢體編號A8-013）送長榮大學毒物研究中心以酵素
    免疫分析法（ＥＩＡ）篩檢及氣相層析質譜儀（ＧＣ／ＭＳ
    ）確認結果，呈甲基安非他命陽性反應，有臺南市警察局第
    一分局調查甲○○涉嫌毒品案送驗尿液年籍對照表及長榮大
    學毒物研究中心94年7月27日濫用藥物確認報告書各一紙在
    卷（詳警卷第6至8頁）可稽；(2)於94年7月28日凌晨零時40
    分經警採尿（檢體編號G8-017）送長榮大學毒物研究中心以
    酵素免疫分析法（ＥＩＡ）篩檢及氣相層析質譜儀（ＧＣ／
    ＭＳ）確認結果，呈甲基安非他命陽性反應，有臺南市警察
    局少年警察隊調查甲○○涉嫌毒品案送驗尿液年籍對照表及
    長榮大學毒物研究中心94年8月10日濫用藥物確認報告書各
    一紙在卷（詳警卷第4至6頁）可稽；(3)於94年8月23日凌晨2
    時5分經警採尿（檢體編號OQ94138）送長榮大學毒物研究中
    心以酵素免疫分析法（ＥＩＡ）篩檢及氣相層析質譜儀（Ｇ
    Ｃ／ＭＳ）確認結果，呈甲基安非他命陽性反應，有臺南縣
    警察局永康分局調查甲○○涉嫌毒品案送驗尿液年籍對照表
    及長榮大學毒物研究中心94年8月31日濫用藥物確認報告書
    各一紙在卷（詳警卷第1至2頁）可稽。按安非他命經投與人
    體後，約百分之七十於二十四小時內自尿中排出，約百分之
    九十於九十六小時內自尿中排出，其吸食時間距採集時間最
    長不會超過四日，已據行政院衛生署藥物食品檢驗局於八十
    一年二月八日以（八一）藥檢壹字第一一五六號函明白。
    足認被告甲○○之自白核與事實相符，本件事證明確，被告
    施用第二級毒品甲基安非他命之犯行，堪以認定。又被告前
    因施用毒品案件，已強制戒治期滿，於民國九十一年六月三
    日釋放等情，有臺灣臺南地方法院檢察署印製之全國施用毒
    品案件紀錄表一份在卷足憑。其於五年內再犯毒品危害防制
    條例第十條第二項之罪，依同條例第二十三條第二項規定，
    由檢察官依法追訴，本院應予依法論科。
二、核被告所為，係犯毒品危害防制條例第十條第二項施用第二
    級毒品罪。被告持有毒品之低度行為，為施用毒品之高度行
    為所吸收，不另論處。其先後多次施用第二級毒品之犯行，
    時間緊接，觸犯構成要件相同之罪名，顯係基於概括犯意反
    覆為之，為連續犯，應依刑法第五十六條規定以一罪論，並
    依法加重其刑。又被告有如上揭事實欄所載之犯罪前科，有
    台灣高等法院被告前案紀錄表在卷可按，其於執行完畢後，
    五年之內再犯本件有期徒刑以上之罪，為累犯，應依法加重
    其刑，並遞加之。至移送併辦部分：（95年度毒偵字第67
    號）被告於94年7月2日晚上7時許，施用第二級毒品之犯行
    ；（94年度毒偵字第3078號）被告於94年8月23日凌晨2時
    5分回溯96小時內之某時，施用第二級毒品之犯行。雖皆未
    為起訴書所論列，惟上開部分之犯行與前揭起訴經論罪科刑
    部分，有連續犯之裁判上一罪之關係，自為起訴效力所及，
    本院應併予審理。
三、原審以被告連續施用第二級毒品罪部分，事證明確，據以論
    罪科刑，固非無見，惟查：移送併辦被告於94年7月2日晚上
    7時許，及於94年8月23日凌晨2時5分回溯96小時內之某時，
    連續施用第二級毒品二次之犯行部份，原審未及審酌，尚有
    未洽。檢察官上訴意旨指摘原判決未及審酌上開移送併辦部
    分，為有理由，是原判決自屬無可維持，應由本院將原判決
    予以撤銷改判。爰審酌被告施用毒品之犯行，在性質上乃屬
    對自我身心健康之自戕行為，尚未嚴重破壞社會秩序、侵害
    他人權益，然其前因施用毒品經送觀察、勒戒及強制戒治之
    治療處分後，猶不思戒絕革除惡習，再為本件犯罪，顯未因
    前所受之觀察勒戒、戒治處分而記取教訓，及被告犯後坦承
    犯行等一切情狀，量處如主文第二項所示之刑。
據上論斷，應依刑事訴訟法第369條第1項前段、第364條、第29
9條第1項前段，毒品危害防制條例第10條第2項，刑法第11條前
段、第56條、第47條，判決如主文。
本案經檢察官王碧霞到庭執行職務。
中    華    民    國    95    年    2     月    23    日
                  刑事第三庭    審判長法  官  陳義仲
                                      法  官  楊子莊
                                      法  官  陳顯榮
以上正本證明與原本無異。
不得上訴。
                                      書記官  陳嘉琍
中    華    民    國    95    年    2     月    24    日
附錄法條：
毒品危害防制條例第10條第2項：
施用第二級毒品者，處 3 年以下有期徒刑。


司法院資訊處製作；財團法人民間司法改革基金會備份。
